Minutes et répertoires du notaire Jean Louis RICHARD, décembre 1719 - 23 avril 1728 (étude XXVI)
Archives nationales
Minutes et répertoires du notaire Jean Louis RICHARD (étude XXVI)
décembre 1719 - 23 avril 1728
MC/ET/XXVI/322 - MC/ET/XXVI/347, MC/RE/XXVI/6
Etude XXVI; Richard, Jean-Louis
Archives nationales de France
Minutes et répertoires: la loi 2008-696 du 15 juillet 2008 relative aux archives a fixé à 75 ans à compter de la date de l'acte, ou à 25 ans à compter de la date du décès de l'intéressé si ce délai est plus bref, le délai de communication des minutes et répertoires des notaires; ce délai est porté à 100 ans à compter de la date de l'acte si le document se rapporte à un mineur (code du Patrimoine, articles L213-2, 4e d et 5e).
Autres documents de l'étude (dossiers de clients, comptabilité...): s'agissant d'archives privées, ces documents sont communicables selon les modalités fixées par le déposant ou le donateur.
Certains documents ne sont pas accessibles en raison de leur mauvais état de conservation.
Versement
Accès aux instruments de recherche de tous les notaires de l’étude XXVI
Archives de l'étude XXVI
- Minutes de Jean Louis RICHARD, 1718 - avril 1728; MC/ET/XXVI/322 - MC/ET/XXVI/347
  - Minutes concernant l'administration du marquis d'Antin, directeur général des bâtiments du roi, arts et manufactures de France (actes imparfaits). 1718 - 1720, MC/ET/XXVI/322
    Informations complémentaires:
    Actes imparfaits, administration du marquis d'Antin, directeur général des bâtiments du roi, arts et manufactures de France, adjudications, marchés, achats, ventes, échanges, baux, de terrains, maisons, biens et domaines ruraux, notamment, réservoirs de la place du Palais- Royal.
    Actes imparfaits, Louis Richard et Jean-Louis Richard.
    Informations concernant le classement:
    Le niveau inférieur de description, quand il existe, correspond aux minutes d'actes. Toutes les minutes ne sont pas forcément décrites une à une. Les descriptions de ces minutes sont plus ou moins détaillées.
    acte imparfait; Gondrin de Pardaillan de Montespan, Louis Antoine de (1665-1736)
    - Bail au duc d'Antin par Pierre Taupin, sculpteur des bâtiments du roi, rue Montorgueil., 12 juillet 1718; MC/ET/XXVI/322
      Origine de l'information:
      Histoire de l'art, 1700-1750, études XIII à XXXIX (env. 7.500 actes), par Mireille Rambaud, 1966-1975 (fichier papier entièrement dématérialisé; voir contexte dans le Plan d’orientation général - Notaires de Paris, guides thématiques du Minutier).
      Date de révision: 2010
      Date de création de la notice: 2007
      bail; Louvre (palais du); Gondrin de Pardaillan de Montespan, Louis Antoine de (1665-1736); Taupin, Pierre (1662?-1734); sculpteur
    - Bail au duc d'Antin par André Le Goupil, sculpteur des bâtiments du roi, au Vieux-Louvre., 18 décembre 1718; MC/ET/XXVI/322
      Un autre bail le 11 juillet 1718
      bail; Montorgueil (rue); Gondrin de Pardaillan de Montespan, Louis Antoine de (1665-1736); Le Goupil, André; sculpteur
    - Bail au duc d'Antin par Pierre Taupin, sculpteur des bâtiments du roi, rue Montorgueil., 18 décembre 1718; MC/ET/XXVI/322
      bail; Montorgueil (rue); Gondrin de Pardaillan de Montespan, Louis Antoine de (1665-1736); Taupin, Pierre (1662?-1734); sculpteur
    - Louvre, Palais des Tuilleries (et autres maisons royales à Paris) § Adjudication de charpenterie pour ..; Mémoire imparfait, 1719; MC/ET/XXVI/322
      Artisans XVIIIe siècle, par M. Rambaud et C. Grodecki, 1956-1977 ( fichier papier entièrement dématérialisé; voir contexte dans le Plan d’orientation général - Notaires de Paris, guides thématiques du Minutier).
      Date de révision: 2011-2012
      Date de création de la notice: 2010
    - Adjudication pour des travaux de maçonnerie à laquelle prennent part Philibert Convers, architecte, demeurant rue des Jardins, Jean Courtonne, maître maçon, demeurant grande rue du Faubourg-Saint-Laurent, Nicolas Dorbais, entrepreneur de bâtiments, demeurant rue Montorgueil, et Guillaume Leduc, aussi entrepreneur, demeurant rue Neuve-Saint-Roch., 15 mars 1719; MC/ET/XXVI/322
      acte de vente; Faubourg-Saint-Laurent (rue du); Jardins (rue des); Montorgueil (rue); Saint-Roch (rue); Convers, Philibert (16..?-1743); Courtonne, Jean; Leduc, Guillaume; Orbay, Nicolas d' (1679-1742); architecte; chef d'entreprise; maçon
    - Mahon (Antoine) maître maçon, entrepreneur de bâtiments rue du Vertbois § enchérisseur; Adjudication, 15 mars 1719; MC/ET/XXVI/322
      Mahon, Antoine
    - Le Goux (Jean Blaise) entrepreneur de bâtiments du roi rue Froidmanteau § Adjudication à .., 15 mars 1719; MC/ET/XXVI/322
      Le Goux, Jean Blaise
    - Roguet (François) architecte et entrepreneur de bâtiments rue de Seine enchérisseur § Adjudication, 15 mars 1719; MC/ET/XXVI/322
      Roguet, François
    - Adjudication à André et Louis Pauly, frères, maîtres maçons, demeurant à Fontainebleau., 1er décembre 1719; MC/ET/XXVI/322
      acte de vente; Fontainebleau (Seine-et-Marne); Pauly, André; Pauly, Louis; maçon
    - Versailles (château de) § Adjudication des ouvrages de serrurerie au ..; Enchérisseurs; Joseph Lemiral; Vigor Vauquelin, Pierre Erard; Forderin; Jacques Petit; René Lalou; François Caffin; Pierre Lucas; Jean Jacob; Rossignol, Parent, Poitevit; Eustache Buisson et Jean Pinault, tous maîtres Serruriers et employés dans les bâtiments du roi., 1er décembre 1719; MC/ET/XXVI/322
      Châteaux, hôtels, églises, 1700-1750, par le personnel du Minutier (fichier papier entièrement dématérialisé; voir contexte dans le Plan d’orientation général - Notaires de Paris, guides thématiques du Minutier).
      Versailles (Yvelines, château de)
    - Paris (maisons royales de) § Adjudication des ouvrages de gros fer et serrurerie pour les .., 1er décembre 1719; MC/ET/XXVI/322
    - Nesle (Jean), menuisier ordinaire des bâtiments du roi, enchérisseur § Adjudication, 1er décembre 1719; MC/ET/XXVI/322
      acte de vente; Nesle, Jean
    - Marteau (Louis), menuisier ordinaire des bâtiments du roi enchérisseur § Adjudication, 1er décembre 1719; MC/ET/XXVI/322
      acte de vente; Marteau, Louis
    - Mirel (Jacques), menuisier ordinaire des bâtiments du roi § Adjudication à .., 1er décembre 1719; MC/ET/XXVI/322
      acte de vente; Mirel, Jacques
    - L'Echandelle (Pierre François) menuisier ordinaire des bâtiments du roi enchérisseur § Adjudication, 1er décembre 1719; MC/ET/XXVI/322
      L'Echandelle, Pierre François
    - Richard (Nicolas) maître serrurier, employé dans les bâtiments du roi rue Jacob § Adjudication de la Serrurerie à .., 1er décembre 1719; MC/ET/XXVI/322
      Richard, Nicolas
    - de Lachy (Philibert) menuisier ordinaire des bâtiments du roi enchérisseur § Adjudication, 1er décembre 1719; MC/ET/XXVI/322
      De Lachy, Philibert
    - Gautier (Jacques) menuisier ordinaire des bâtiments du roi enchérisseur § Adjudication, 1er décembre 1719; MC/ET/XXVI/322
      Gautier, Jacques
    - Dennebecq (François) menuisier ordinaire des bâtiments du roi § Adjudication à .., 1er décembre 1719; MC/ET/XXVI/322
      Dennebecq, François
    - Hemond (Pierre) menuisier ordinaire des bâtiments du roi enchérisseur § Adjudication, 1er décembre 1719; MC/ET/XXVI/322
      Hemond, Pierre
    - Coffre (François) menuisier ordinaire des bâtiments du roi enchérisseur § Adjudication, 1er décembre 1719; MC/ET/XXVI/322
      Coffre, François
    - Guesnon (Jean) menuisier des bâtiments du roi Enchérisseur § Adjudication, 1er décembre 1719; MC/ET/XXVI/322
      Guesnon, Jean
    - Bourgault (Etienne), maître peintre, à Versailles § Adjudication de grosse peinture, 15 décembre 1719; MC/ET/XXVI/322
      acte de vente; Bourgault, Etienne
    - Poisson (Pierre), maître peintre, à Saint-Germain-en-Laye § adjudication de grosse peinture, 15 décembre 1719; MC/ET/XXVI/322
      Poisson, Pierre
    - Le Petit (Thomas), maître peintre, rue Saint Denis § adjudication de grosse peinture, 15 décembre 1719; MC/ET/XXVI/322
      Le Petit, Thomas
    - Adjudication de travaux de maçonnerie à Blaise Legoux, entrepreneur des bâtiments du roi, demeurant grande rue du Faubourg-Saint-Denis., 16 décembre 1719; MC/ET/XXVI/322
      acte de vente; Faubourg-Saint-Denis (rue du); Legoux, Blaise; chef d'entreprise
  - Minutes. 1719, décembre, décembre 1719; MC/ET/XXVI/323; registre
    - LOTIN (Guillaume) conseiller au Parlement Pt aux Enquêtes § Déclaration par Guillaume LOTIN relative à une adjudication de rentes faites à son profit sur les héritiers de Pierre PICQUET et Marguerite GUYOT son ép., 2 mars 1616; MC/ET/XXVI/323
      Fichier dit 'général' XVIIe-XVIIIe siècles, par le personnel du Minutier, 1954-1999 ( fichier papier entièrement dématérialisé; voir contexte dans le Plan d’orientation général - Notaires de Paris, guides thématiques du Minutier).
      déclaration; Lotin, Guillaume
    - LEGENDRE (Jean) Tapissier Manufacture des Gobelins § Mise en apprentissage chez .., 1er décembre 1719; MC/ET/XXVI/323
      contrat d'apprentissage; Legendre, Jean
  - Minutes. 1720, janvier, janvier 1720; MC/ET/XXVI/324; registre
    - BACOU (Jean) Maître menuisier § Mariage de la fille de .., 3 janvier 1720; MC/ET/XXVI/324
      contrat de mariage; Bacou, Jean
    - RAYMOND (François) Architecte Rue de la Verrerie § Constitution., 5 janvier 1720; MC/ET/XXVI/324
      Raymond, François
    - PICHON (Edmond) joaillier Rue Beaurepaire § Mariage de .., 7 janvier 1720; MC/ET/XXVI/324
      contrat de mariage; Pichon, Edmond
    - DURIN (Pierre) entrepreneur de bâtiments § Transport de rente .., 30 janvier 1720; MC/ET/XXVI/324
      transport de droits; Durin, Pierre
  - Minutes. 1720, février, février 1720; MC/ET/XXVI/325; registre
    - LEBLOND (Etienne) tapissier Bas tissier à la manufacture royale de Gobelin § mise en apprentissage avec .., 1er décembre 1719; MC/ET/XXVI/325
      contrat d'apprentissage; Leblond, Etienne
    - OSTANDE (Guillaume) tapissier Manufacture royale des Gobelins § mise en apprentissage du fils de .., 1er décembre 1719; MC/ET/XXVI/325
      contrat d'apprentissage; Ostande, Guillaume
    - DELACROIX (Dominique) Tapissier Bas-tissier aux Gobelins § mise en apprentissage avec .., 1er décembre 1719; MC/ET/XXVI/325
      contrat d'apprentissage; Delacroix, Dominique
    - TAPISSIER aux GOBELINS (apprentissage de) § mise en .. de LEGENDRE (François) âgé de 11 ans chez DELACROIX (Dominique), son père l'entretiendra et payera 250 livres, 1er décembre 1719; MC/ET/XXVI/325
    - TAPISSIER aux GOBELINS (apprentissage de) § mise en .. de OSTANDE (Joachim) chez LEBLOND (Etienne). Son père l'entretiendra et payera 250 livres -, 1er décembre 1719; MC/ET/XXVI/325
    - GIRARD (Jean) Architecte Enclos du Temple § Certificat., 3 décembre 1719; MC/ET/XXVI/325
      Girard, Jean
    - HOULLIER (Simon) Maître menuisier Rue Neuve Saint-Martage § Partage et divisions .., 9 décembre 1719; MC/ET/XXVI/325
      partage; Houllier, Simon
    - HUGUET (Jacques) Maître maçon entrepreneur de bâtiments Cul de sac de l'Empereur § Constitution .., 21 décembre 1719; MC/ET/XXVI/325
      constitution de rente; Huguet, Jacques
    - Adjudication de travaux de charpenterie pour le service du Palais Royal à Claude Degotz, Delamotte, Jacques Gabriel et Armand Claude Mollet, architectes des bâtiments du roi., 23 décembre 1719; MC/ET/XXVI/325
      acte de vente; Palais Royal; Degotz, Claude; Delamotte (M.); Gabriel, Jacques (1667-1742); Mollet, Armand Claude; architecte
    - FOUQUET de Sainte-OLIVE (Olivier) Maître maçon entrepreneur des bâtiments Rue de Jouy § Obligation., 5 février 1720; MC/ET/XXVI/325
      obligation; Fouquet de Sainte-Olive, Olivier
    - GAUDREAU (Antoine Robert) Maître Ebéniste grde rue du faubourg Saint-Antoine § Inventaire après décès du père de .., 17 février 1720; MC/ET/XXVI/325
      inventaire; Gaudreau, Antoine Robert
    - BERNARD (Eustache) Maître brodeur Rue Guisarde § Quittance de Rachat, 12 mars 1720; MC/ET/XXVI/325
      quittance; Bernard, Eustache
  - Minutes. 1720, mars - avril, mars - avril 1720; MC/ET/XXVI/326; registre
    - Lerat Gabriel, maître menuisier, rue des Mauvais Garçons § Bail à .., 18 mars 1720; MC/ET/XXVI/326
      bail; Lerat, Gabriel
    - RAYMOND (François) Architecte Rue de la Verrerie § Bail de maison., 1er avril 1720; MC/ET/XXVI/326
      bail; Raymond, François
    - RAYMOND (François) Architecte Rue de la Verrerie § Vente de maison, 5 avril 1720; MC/ET/XXVI/326
      acte de vente; Raymond, François
    - LEFEVRE Sculpteur Rue Saint-Louis § Donation et création de pension., 8 avril 1720; MC/ET/XXVI/326
      donation
    - MOREL (Jerome) Maître maçon Rue de la Mortellerie § Mariage de .., 21 avril 1720; MC/ET/XXVI/326
      contrat de mariage; Morel, Jérôme
    - RAYMOND (François) Architecte Rue de la Verrerie § Bail de maison .., 28 avril 1720; MC/ET/XXVI/326
    - RAYMOND (François) Architecte Rue de la Verrerie § Obligation, 30 avril 1720; MC/ET/XXVI/326
      obligation; Raymond, François
  - Minutes. 1720, mai - juin, mai - juin 1720; MC/ET/XXVI/327; registre
    - RAYMOND (François) Architecte Rue de la Verrerie § Désistement de bail., 6 mai 1720; MC/ET/XXVI/327
    - BRION (Gabriel) Marbrier Rue des Barres § Mariage de .., 20 mai 1720; MC/ET/XXVI/327
      contrat de mariage; Brion, Gabriel
    - BUISSON (Jean) Maître Serrurier; P/r/ Saint-Merry § Quittance de rachat -, 25 mai 1720; MC/ET/XXVI/327
      quittance; Buisson, Jean
    - GAUDEREAU (Robert) Maître ébéniste grde rue faubourg Saint-Antoine § Inventaire après décès de la belle soeur de -, 29 mai 1720; MC/ET/XXVI/327
      inventaire; Gaudereau, Robert
    - LAYGNEAU (Denis) joaillier Montagne Sainte-Geneviève § Mariage de la veuve de, 1er juin 1720; MC/ET/XXVI/327
      contrat de mariage; Laygneau, Denis
  - Minutes. 1720, 1er juillet - 29 juillet, 1er juillet - 29 juillet 1720; MC/ET/XXVI/328; registre
    - DUTHUILLÉ (Jacques) Maître tapissier Rue de la Verrerie § Donation et création de pension .., 1er juillet 1720; MC/ET/XXVI/328
      donation; Duthuillé, Jacques
    - NOINVILLE (Jacques de) Tapissier ordinaire du roi en sa manufacture royale de la Savonnerie de Chaillot § Constitution, 8 juillet 1720; MC/ET/XXVI/328
      constitution de rente; Noinville, Jacques de
    - JOANES (jean) Tapissier Chaillot § Constitution .., 8 juillet 1720; MC/ET/XXVI/328
      constitution de rente; Joanes, jean
    - DELACOUTURE (Charles) graveur et dessinateur Rue de la Coutellerie § Testament de .., 14 juillet 1720; MC/ET/XXVI/328
      testament; Delacouture, Charles
    - Réduction concernant Jacques Foacier, maître peintre, demeurant dans l'île Notre-Dame., 24 juillet 1720; MC/ET/XXVI/328
      Notre-Dame (île); Foacier, Jacques; peintre
    - Réduction concernant Pierre Bourdy, sculpteur des bâtiments du roi, rue Champfleury., 24 juillet 1720; MC/ET/XXVI/328
      Bourdy, Pierre; sculpteur
    - Réduction de rente concernant Pierre Gaillard, sculpteur des bâtiments du roi., 28 juillet 1720; MC/ET/XXVI/328
      Gaillard, Pierre; sculpteur
  - Minutes. 1720, 30 juillet - 31 juillet, 30 juillet - 31 juillet 1720; MC/ET/XXVI/329; registre
  - Minutes. 1720, août - septembre, août - septembre 1720; MC/ET/XXVI/330; registre
    - FOUQUET de Sainte-OLIVE (Olivier) Entrepreneur de bâtiments Rue de Jouy. § Vente de matériaux., 3 août 1720; MC/ET/XXVI/330
      acte de vente; Fouquet de Sainte-Olive, Olivier
    - VINCENT (Jacques) Maçon Rue de la Mortellerie § Vente de matériaux .., 3 août 1720; MC/ET/XXVI/330
      acte de vente; Vincent, Jacques
    - DENIS (Louis) Maçon Rue des Arcis § Transport de droits successifs, 4 août 1720; MC/ET/XXVI/330
      transport de droits; Denis, Louis
    - DELAROQUE (François) Maître maçon entrepreneur de bâtiments Rue au Fond § Devis et marché de maçonnerie passé par .. pour la construction d'une maison, 5 août 1720; MC/ET/XXVI/330
      devis; marché; Delaroque, François
    - JOLLIVET (René) Serrurier Grde rue du faubourg Saint-Antoine § Devis et Marché de Serrurerie passe par, 5 août 1720; MC/ET/XXVI/330
      devis; marché; Jollivet, René
    - DELACOUTERE (Charles) Graveur Rue de la Coutellerie § Inventaire après décès de .., 21 août 1720; MC/ET/XXVI/330
      inventaire; Delacoutere, Charles
    - Réduction de rente concernant François Delacroix, peintre ordinaire du roi, demeurant rue Saint-Honoré., 23 août 1720; MC/ET/XXVI/330
      Saint-Honoré (rue); Delacroix, François; peintre
    - MORIN (Charles) Entrepreneur de bâtiments Rue Vieille du Temple § Mariage de .., 25 août 1720; MC/ET/XXVI/330
      contrat de mariage; Morin, Charles
    - Mabirre (François), maître menuisier, rue Vieille du Temple § Mariage de la fille de .., 25 août 1720; MC/ET/XXVI/330
      contrat de mariage; Mabirre, François
    - PRIEUR (Claude) Maître Serrurier § Réduction de rente, 31 août 1720; MC/ET/XXVI/330
      Prieur, Claude
    - Transport de rente concernant Claude Mathieu, architecte ordinaire du roi, demeurant rue du Roi-Doré., 27 septembre 1720; MC/ET/XXVI/330
      transport de droits; Roi-Doré (rue du); Mathieu, Claude; architecte
    - THOYER (Nicolas) Cartier Rue du temple § Mariage de .., 29 septembre 1720; MC/ET/XXVI/330
      contrat de mariage; Thoyer, Nicolas
  - Minutes. 1720, octobre - novembre, octobre - novembre 1720; MC/ET/XXVI/331; registre
    - THOYER (Nicolas) Maître et marchand Cartier Vieille rue du Temple § Mariage de .., 13 octobre 1720; MC/ET/XXVI/331
    - CRESTIEN (Antoine) Maître Serrurier Rue du grand Hulleir § Convention et délai., 13 octobre 1720; MC/ET/XXVI/331
      Crestien, Antoine
    - BERNOT (Antoine) Maçon Rue de la lune § Mariage de .., 13 octobre 1720; MC/ET/XXVI/331
      contrat de mariage; Bernot, Antoine
    - RICHARD (Nicolas) Maître Serrurier des bâtiments du roi - Rue Jacob. § Réduction .., 18 octobre 1720; MC/ET/XXVI/331
    - BASTARON (Charles François) menuisier Rue de la Vannerie § Notoriété -, 19 octobre 1720; MC/ET/XXVI/331
      Bastaron, Charles François
  - Minutes. 1720, décembre, décembre 1720; MC/ET/XXVI/332; registre
    - Donation par Jeanne Beau, veuve Renard, et autres, concernant Jean Hardy, sculpteur ordinaire des bâtiments du roi., 11 décembre 1720; MC/ET/XXVI/332
      (n°98).
      Bourbon (rue de); Beau, Jeanne; Hardy, Jean; sculpteur
    - VITRY (Thomas) fontainier du roi § Donation par BEAU (Jeanne) (n° 662), 11 décembre 1720; MC/ET/XXVI/332
      donation; Vitry, Thomas
    - Balluet (Mathieu), orfèvre § Donation par Beau (Jeanne), n° 689, 11 décembre 1720; MC/ET/XXVI/332
      donation; Balluet, Mathieu; Beau, Jeanne
    - QUIN (André) Tapissier § Donation par BEAU (Jeanne), 11 décembre 1720; MC/ET/XXVI/332
      donation; Quin, André
    - MORICHON (Etienne) Rocailleur des bâtiments du roi. § Donation par BEAU (Jeanne), 11 décembre 1720; MC/ET/XXVI/332
      donation; Morichon, Etienne
    - ANDRIEU (Nicolas) Maître tapissier § Donation par BEAU (Jeanne) (n° 197), 11 décembre 1720; MC/ET/XXVI/332
      donation; Andrieu, Nicolas
    - LORRY (Claude) Horloger des bâtiments du roi. § Donation .., 11 décembre 1720; MC/ET/XXVI/332
      donation; Lorry, Claude
    - CLOUZIER (Jacques) Horloger .. § Donation par BEAU (Jeanne) (N° 796), 11 décembre 1720; MC/ET/XXVI/332
      donation; Clouzier, Jacques
    - DORÉ (François) Graveur § Donation par BEAU (Jeanne) (N° 288), 11 décembre 1720; MC/ET/XXVI/332
      donation; Doré, François
    - BOURBON (Jean) apparailleur dans les bâtiments § Donation par BEAU (Jeanne) (l 129), 11 décembre 1720; MC/ET/XXVI/332
      donation; Bourbon, Jean
    - Déclaration des jaugeurs de vins à leurs créanciers concernant Antoine Dieu, peintre ordinaire du roi., 12 décembre 1720; MC/ET/XXVI/332
      déclaration; Dieu, Antoine; peintre
    - JUMELET (Antoine) Inspecteur de la manufacture royale de Tapisserie de la Savonnerie § Consentement -, 13 décembre 1720; MC/ET/XXVI/332
      Jumelet, Antoine
  - Minutes. 1721, janvier - juin, janvier - juin 1721; MC/ET/XXVI/333; registre
    - FOUQUET de SAINT OLIVE (Olivier) maître maçon entrepreneur de bâtiments Rue de Jouy § Mariage de la fille de .., 1er février 1721; MC/ET/XXVI/333
      contrat de mariage; Fouquet de Saint-Olive, Olivier
    - Constitution d'une société entre Denis Jossenay, architecte du roi, et Jean-François Raymond, architecte expert des bâtiments, demeurant tous deux au vieux Louvre., 9 février 1721; MC/ET/XXVI/333
      Louvre (palais du); Jossenay, Denis; Raymond, Jean-François; architecte; architecte
    - FROGER (François) Maître Maçon Rue de la Huchette § Vente d'héritage .., 24 février 1721; MC/ET/XXVI/333
      acte de vente; Froger, François
    - FOUQUET de SAINT OLIVE (Olivier) Maître maçon entrepreneur de bâtiments Rue de Jouy § Mariage d'une fille de .., 30 mars 1721; MC/ET/XXVI/333
      contrat de mariage; Fouquet de Saint Olive, Olivier
    - FOUQUET de SAINTE-OLIVE (Olivier) Maître maçon entrepreneur de bâtiments Rue de Jouy § Vente, 3 avril 1721; MC/ET/XXVI/333
    - BRAJEUX (Jean Baptiste) Maître Serrurier Rue de la Mortellerie § obligation .., 8 avril 1721; MC/ET/XXVI/333
      obligation; Brajeux, Jean Baptiste
    - JACOB (Jean Malgrin) Maître Serrurier Rue Saint Antoine § Sommation respectueuse .., 8 mai 1721 - 10 mai 1721; MC/ET/XXVI/333
      Jacob, Jean Malgrin
    - JACOB (Jean Malgrain) Maître Serrurier Rue Saint-Julien § Mariage de la fille de .., 14 mai 1721; MC/ET/XXVI/333
      contrat de mariage; Jacob, Jean Malgrain
    - DESMELIER (Charles) Maître doreur Rue des Gravilliers § Consentement .., 2 juin 1721; MC/ET/XXVI/333
      Desmelier, Charles
    - DESMELIER (Jean) Maître doreur Rue Darnétal. § Consentement, 2 juin 1721; MC/ET/XXVI/333
      Desmelier, Jean
    - DESMELIER (Nicolas) Maître doreur Rue Bourg l'Abbé § Consentement .., 2 juin 1721; MC/ET/XXVI/333
      Desmelier, Nicolas
    - DESMELIER (Robert) Maître doreur Enclos paroisse du Temple § Consentement, 2 juin 1721; MC/ET/XXVI/333
      Desmelier, Robert
    - DESEINE (Henry) Maître doreur Rue Darnétal § Consentement .., 2 juin 1721; MC/ET/XXVI/333
      Deseine, Henry
    - LEBEUF (Pierre) Maître doreur Rue Transnonain § Consentement .., 2 juin 1721; MC/ET/XXVI/333
      Lebeuf, Pierre
    - TOUROUDE (Jean) Maître doreur; Quai Conty § Consentement .., 2 juin 1721; MC/ET/XXVI/333
      Touroude, Jean
    - ROSE (Pierre) Maître doreur Rue du Temple § Consentement .., 2 juin 1721; MC/ET/XXVI/333
      Rose, Pierre
    - GUERIN Potier d'étain; Rue Saint-Honoré § Mise en apprentissage de HAYNAUD (Nicolas François), 29 juin 1721; MC/ET/XXVI/333
      contrat d'apprentissage
  - Minutes. 1721, juillet - décembre, juillet - décembre 1721; MC/ET/XXVI/334; registre
    - Marchandé (Edme) marchand tapissier rue des Barres § Mariage de la fille de .., 24 août 1721; MC/ET/XXVI/334
      contrat de mariage; Marchandé, Edme
    - Guiard (Edme) marchand tapissier rue des Ecauffes § Mariage de .., 24 août 1721; MC/ET/XXVI/334
      contrat de mariage; Guiard, Edme
    - Fouquet de Saint Olive (Olivier) maître maçon rue de Jouy § bail, 16 septembre 1721; MC/ET/XXVI/334
      bail; Fouquet de Saint-Olive, Olivier
    - Cruchet (Jean François), marchand orfèvre, rue Saint-Antoine § Bail à .., 22 novembre 1721; MC/ET/XXVI/334
      bail; Cruchet, Jean François
    - Berthe (Martin), marchand orfèvre, cour Neuve du Palais § Transport de bail, 14 décembre 1721; MC/ET/XXVI/334
      bail; Berthe, Martin
  - Minutes. 1722, janvier - juillet, janvier - juillet 1722; MC/ET/XXVI/335; registre
    - Transport de bail. Pierre Paris, maître de danse, rue de la Mortellerie., 28 janvier 1722; MC/ET/XXVI/335
      Musique XVIIIe siècle, danseurs (1.088 actes), par Madeleine Jurgens, Mireille Rambaud, Valérie Brousselle, 1963, 1984-1996. Le fichier a été traité pour la partie 'danseurs'.(fichier papier entièrement dématérialisé; voir contexte dans le Plan d’orientation général - Notaires de Paris, guides thématiques du Minutier).